【裁判字號】    95,訴,117
【裁判日期】    950818
【裁判案由】    違反毒品危害防制條例
【裁判全文】
臺灣花蓮地方法院刑事判決               95年度訴字第117號
公  訴  人  臺灣花蓮地方法院檢察署檢察官
被      告  戊○○
選任辯護人  魏辰州律師
            曾泰源律師
上列被告因違反毒品危害防制條例案件，經檢察官提起公訴（94
年度偵字第4139號），本院判決如下：
    主  文
戊○○販賣第二級毒品，處有期徒刑捌年陸月。販賣第二級毒品
所得新台幣壹萬貳仟元沒收，如全部或一部不能沒收時，以其財
產抵償之。
    事  實
一、戊○○基於販賣第二級毒品安非他命牟利之犯意，於民國94
    年 9月20日晚上10時53分許，以0000000000號行動電話與丁○○聯絡後，在花蓮縣花蓮市○○街路旁，販賣新台幣（下
    同） 12000元之安非他命予丁○○。嗣於94年11月23日，經
    警方長期監聽而查獲。
二、案經花蓮縣警察局花蓮分局報告臺灣花蓮地方法院檢察署檢
    察官偵查起訴。
    理 由
甲、證據能力部分：
    按刑事訴訟法第159條第1項規定：被告以外之人於審判外之
    言詞或書面陳述，除法律有規定者外，不得作為證據。又被
    告以外之人於偵查中向檢察官所為之陳述，除顯不可信之情
    況外，得為證據；被告以外之人於審判中有傳喚不到者，其
    於檢察事務官、司法警察官或司法警察調查中所為之陳述，
    經證明具有可信之特別情況，且為證明犯罪事實之存否所必
    要者，得為證據。同法第159條之1第2項、第159條之3第3款
    分別定有明文。查辯護人主張乙○○於警詢中所言、證人丁○○於警詢及偵查中所言均無證據能力。然證人乙○○、丁○○經本院合法傳喚、拘提，均未到庭，而其等係因自己涉
    犯毒品危害防制條例案件為警查獲，而就其等毒品來源所為
    之陳述，稽其作證所處情境，係在與其等個人本身並無直接
    利害關係下就毒品來源所為之陳述，按理自較具有可信性，
    且所述內容與本案就被告有無販賣毒品、販賣之時間、次數
    、金額等待證事實間，具有必要性可言，故本院認其等警詢
    陳述，均具有證據能力，至於其證詞之證明力強弱仍應由本
    院綜合案卷資料為判斷，併予敘明。至證人丁○○於偵查中
    以證人身分作證所言部分，尚難認有顯不可信之情況，故亦
    具有證據能力。
乙、實體部分：
一、訊據被告戊○○矢口否認有販賣安非他命之犯行，辯稱：伊
    沒有販賣毒品予丁○○云云。辯護人則辯稱：被告係代丁○○向丙○○購買毒品，並未從中獲利，由丙○○自行向丁○○收錢等語。經查：
    (一)被告於警詢中供稱：伊認識丁○○，因她跟伊借錢，伊不
      借她，故渠等之間有仇恨（見警卷第12頁），迨至本院則
      先辯稱：伊不認識丁○○，也沒有以電話跟丁○○聯絡過
      （見本院卷第13頁）：復改稱：伊有跟丁○○講電話，她
      問伊有無毒品，伊跟她說伊很久沒有吃毒品了（見本院卷
      第52頁）云云。是被告前後辯解均不相同，已值懷疑。且
      辯護人與被告於警詢、偵查及本院行準備程序時，均未辯
      稱被告係代丁○○向丙○○購買毒品，亦未聲請傳喚此部
      分證據，迨至本院審理時，辯護人始抗辯：被告係代丁○○向丙○○購買毒品，並聲請傳喚丙○○。果辯護人此部
      分主張屬實，為何被告先前於警詢、偵查、本院羈押庭、
      延長羈押庭、本院準備程序時，均未曾為此辯解，甚至於
      準備程序，亦未聲請調查此部分之證據。
    (二)又證人丙○○於本院審理時雖證稱：「戊○○於94年9 月
      間並沒有幫自己或幫他人向我購買過安非他命，是丁○○
      打電話給我，我表示我願意分給她吃，我說我把毒品放在
      國聯二路軍公教福利中心種花的花盆底下，讓她自己去拿
      ，當天我是跟戊○○一起拿過去的，我是要送給丁○○吃
      的，事後沒有跟丁○○收錢」等語。其證述內容明顯與辯
      護人上開辯解不同。且依卷附監聽譯文（見偵卷第40、41
      頁），均係被告與丁○○之通話，亦由被告與丁○○約定
      放置毒品之地點，其內容均未言及與丙○○有關之話語。
      均證證人丙○○所述，與事實不符，不足採信。辯護人此
      部分之辯解，自不足取。
    (三)而被告於上開時、地，販賣 12000元之安非他命予丁○○
      之事實，業據證人丁○○於警詢、偵查中證述綦詳（見偵
      卷第30-34頁、第 45頁），並有與所述內容相符之監聽譯
      文附卷可參（見偵卷第40、41頁），自堪採信。
    (四)再證人丁○○雖於偵查中證稱：「被告算我的價錢都不高
      ，應該也是算我本錢，她也有告訴我她沒有要賺我的錢」
      等語。然按一般民眾普遍認知安非他命等毒品之非法交易
      ，政府一向查禁森嚴，且重罰不寬貸，衡諸常情，被告倘
      非有利可圖，絕無平白甘冒被嚴查重罰高度風險之理，從
      而，舉凡其有償交易，除足反證其確另基於某種非圖利本
      意之關係外，通常尚難因無法查悉其販入價額作為是否高
      價賣出之比較，諉無營利之意思，阻卻販賣犯行之追訴（
      最高法院87年度台上字第3164判決可資參照）。況由監聽
      譯文內容可知被告係以多通電話與丁○○聯繫，並主動帶
      安非他命至丁○○住處繞了好幾圈，因無法以電話與丁○○取得聯繫，又在丁○○門口叫喊，因無人開門，復至停
      車場內繞了10圈，始以電話與丁○○取得聯繫後，再自行
      將安非他命藏匿在花盆內，讓丁○○自行至該處取出。被
      告果無利可圖，何須大費周章，除主動幫丁○○購買毒品
      後，又自行送予丁○○？足證被告確有因販賣安非他命予
      丁○○，而從中獲利。本件事證明確，被告犯行堪以認定
      ，應予依法論科。
二、核被告所為，係違反毒品危害防制條例第4條第2項之販賣第
    二級毒品罪。被告販賣前後持有安非他命之低度行為，應為
    販賣之高度行為所吸收，不另論罪。爰審酌被告為謀取私利
    ，販賣第二級毒品予他人，影響國民健康甚鉅，其販賣毒品
    之次數、所得利益，犯後飾詞狡辯，並為脫免刑責，復與證
    人丙○○串證，顯不知悔改等一切情狀，量處如主文所示之
    刑。被告販賣安非他命所得 12000元，應依毒品危害防制條
    例第19條第 1項之規定沒收之，如全部或一部不能沒收時，
    以其財產抵償之。至被告用以與丁○○聯絡販毒之行動電話
    ，因被告否認為其所有，依卷內證據亦無法證明係被告所有
    ，自無從宣告沒收。
三、至檢察官雖認被告自93年10月間起，在花蓮縣吉安鄉南華村
    花園附近，連續販賣安非他命予乙○○3次，金額共計約1萬
    餘元，因認被告就此亦涉有違反毒品危害防制條例第4條第2
    項販賣安非他命罪嫌云云。然訊據被告矢口否認有此部分之
    犯行，辯稱：其並未販賣安非他命予乙○○等語。經查：此
    部分犯行，雖據證人乙○○於警詢中證述明確，然除此之外
    ，並無其他證據可資佐證。而證人乙○○經本院合法傳喚、
    拘提，亦均未到庭，故無法就此部分進一步查證，而販賣安
    非他命為最輕本刑為七年以上之重罪，自難僅憑證人乙○○
    於警詢中之片面指證，遽認定被告有此部分犯行，本應就此
    部分為無罪之諭知，但因檢察官認此部分與上開有罪部分，
    具有連續犯之裁判上一罪關係，爰不另為無罪之諭知，併予
    敘明。
四、至證人丙○○於本院具結後為偽證，宜由檢察官另行偵辦，
    併予敘明。
據上論斷，應依刑事訴訟法第299條第1項前段，毒品危害防制條
例第4條第2項、第19條第1項，判決如主文。
本案經檢察官甲○○到庭執行職務。
中    華    民    國    95    年    8     月    18    日
                        臺灣花蓮地方法院刑事第一庭
                              審判長法  官  張健河
                                    法  官  吳韻馨
                                    法  官  李世華
上列正本證明與原本無異。
如對本判決不服，應於送達後10日內，向本院提出上訴狀。（應
抄附繕本）
                                    書記官  李閔華
中    華    民    國    95    年    8     月    21    日
附錄本案論罪科刑法條：
毒品危害防制條例第4條第2項
製造、運輸、販賣第二級毒品者，處無期徒刑或七年以上有期徒
刑，得併科新臺幣七百萬元以下罰金。


司法院資訊處製作；財團法人民間司法改革基金會備份。
